【裁判字號】    95,抗,902
【裁判日期】    951227
【裁判案由】    聲請重新審理
【裁判全文】
臺灣高等法院臺中分院刑事裁定           95年度抗字第902號
抗 告 人
即聲請人  甲○○
上列抗告人因違反毒品危害防制條例經令入勒戒處所觀察、勒戒
案件（第一審裁定案號：臺灣臺中地方法院95年度毒聲字第1096
號，第二審裁定案號：本院95年度毒抗字第 703號）聲請重新審
理，不服臺灣臺中地方法院中華民國95年11月28日第一審裁定（
95年度聲再字21號），提起抗告，本院裁定如下：
    主    文
抗告駁回。
    理    由
一、抗告意旨略以：抗告人即聲請人甲○○將毒品危害防制條例
    第20條之 1所謂聲請原裁定確定法院重新審理，誤為係向臺
    灣臺中地方法院聲請，致原裁定法院以程序於法不合，予以
    駁回，爰提起抗告，並聲請轉呈管轄法院，以回復重新審理
    程序云云。
二、按觀察、勒戒及強制戒治之裁定確定後，有下列情形之一，
    認為應不施以觀察、勒戒或強制戒治者，受觀察、勒戒或強
    制戒治處分之人，或其法定代理人、配偶，或檢察官得以書
    狀敘述理由，聲請原裁定確定法院重新審理：(一)適用法規顯
    有錯誤，並足以影響裁定之結果者。(二)原裁定所憑之證物已
    證明為偽造或變造者。(三)原裁定所憑之證言、鑑定或通譯已
    證明其為虛偽者。(四)參與原裁定之法官，或參與聲請之檢察
    官，因該案件犯職務上之罪，已經證明者。(五)因發現確實之
    新證據足認受觀察、勒戒或強制戒治處分之人，應不施以觀
    察、勒戒或強制戒治者。(六)受觀察、勒戒或強制戒治處分之
    人，已證明其係被誣告者。聲請重新審理，應於裁定確定後
    三十日內提起。但聲請之事由，知悉在後者，自知悉之日起
    算。法院認為無重新審理之理由，或程序不合法者，應以裁
    定駁回之。毒品危害防制條例第20條之1第1項、第2項、第4
    項前段定有明文。
三、經查：(一)本件抗告人因違反毒品危害防制條例案件，經臺灣
    臺中地方法院檢察署檢察官聲請送觀察、勒戒，由臺灣臺中
    地方法院於95年 9月15日以95年度毒聲字第1096號裁定令抗
    告人入勒戒處所觀察、勒戒，抗告人不服提出抗告，經本院
    於95年10月14日以95年度毒抗字第 703號裁定駁回該抗告而
    告確定等情，有上開 2件刑事裁定附卷可憑。是依首揭規定
    ，其重新審理之聲請，自應向原裁定確定之法院即本院為之
    。(二)受理重新審理聲請之法院，首應審查其重新審理之聲請
    是否具備合法條件，若其聲請重新審理之程序違背規定時，
    即應依毒品危害防制條例第20條之1第4項之規定，以裁定駁
    回之。本件重新審理之聲請，依法應向本院為之，抗告人逕
    向原裁定法院聲請重新審理，其程序即不合法，原裁定法院
    依法駁回其聲請，尚無不當，抗告人之抗告，自無理由，應
    予駁回。(三)本院前未曾受理抗告人就上揭觀察、勒戒之確定
    裁定聲請重新審理，本無任何重新審理程序存在，當無從藉
    由抗告人對原裁定提起抗告而回復重新審理程序可言。況重
    新審理之聲請係公法上之法律行為，其意思表示以聲請書狀
    到達管轄法院始生法律上之效果。本件抗告人聲請原裁定法
    院將其重新審理之聲請轉呈本院，原裁定法院於95年12月19
    日將抗告人之書狀送達本院，有本院之收案戳章可憑，其距
    原觀察、勒戒裁定確定即95年10月14日，已逾30日，則抗告
    人之聲請程序亦不合法，仍應予以駁回。
四、據上論斷，應依刑事訴訟法第412條，裁定如主文。
中    華    民    國    95    年    12    月    27    日
            刑事第六庭    審判長法  官   李  文  雄
                                法  官   邱  顯  祥
                                法  官   張  恩  賜
上列正本證明與原本無異。
不得抗告。
                                書記官  陳  如  慧
中    華    民    國    95    年    12    月    29    日


司法院資訊處製作；財團法人民間司法改革基金會備份。
